【裁判字號】    99,訴,21
【裁判日期】    990226
【裁判案由】    違反槍砲彈藥刀械管制條例
【裁判全文】
臺灣新竹地方法院刑事判決                99年度訴字第21號
公  訴  人  臺灣新竹地方法院檢察署檢察官
被      告  甲○○
選任辯護人  陳詩文律師
上列被告違反槍砲彈藥刀械管制條例案件，經檢察官提起公訴（
98年度偵字第753號），本院判決如下：
    主  文
甲○○犯非法持有空氣槍罪，累犯，處有期徒刑壹年柒月，併科
罰金新臺幣萬元，罰金如易服勞役，以新臺幣壹仟元折算壹日
。扣案之具有殺傷力之空氣槍壹枝（槍枝管制編號：桃警鑑0000
000000號）及附表編號二至六所示之物品，均沒收之。
    事  實
一、甲○○前於民國89年間，因販賣第二級毒品案件，經臺灣高
    等法院高雄分院以89年度上訴字第1213號判決判處有期徒刑
    7 年2月確定，其於90年2月27日入監執行，嗣於95年10月16
    日假釋付保護管束出監，於97年4月7日保護管束期滿未經撤
    銷假釋，視為執行完畢。
二、甲○○於97年10月間某日，於位於新竹縣湖口鄉○○路75號
    之寰邦科技股份有限公司工作期間，因同事友人間流行生存
    遊戲活動，乃在雅虎奇摩拍賣網站瀏灠而知悉某姓名不詳之
    成年人欲出售如附表編號一所示之空氣槍（下稱本案空氣槍
    ），其雖明知具有殺傷力之空氣槍，係屬槍砲彈藥刀械管制
    條例之管制空氣槍，非經中央主管機關之許可，不得持有，
    且知悉所欲購買之本案空氣槍未有經代理商或輸入者向經濟
    部標準檢驗局依玩具商品檢驗作業規定申請監視查驗檢驗合
    格後經同局所核發之商品檢驗標識識別號碼之商品檢驗標識
    ，可推知本案空氣槍非屬玩具槍，亦已知本案空氣槍未有海
    關驗估核准輸入進口之廠商進口標示，就本案空氣槍是否確
    經合法進口、製造公司是否為殷實廠商等情均係有疑義之情
    ，亦有認知，其依上開之情狀條件，對於本案空氣槍因可能
    屬於槍砲彈藥刀械管制條例管制之具有殺傷力之空氣槍，且
    其亦未將該槍持向主管機關申請而取得持有本案空氣槍之許
    可，如其依此情況逕收受而持有本案空氣槍，將發生其非法
    持有具有殺傷力之空氣槍之結果之構成犯罪之事實等情，已
    能明確預見，竟仍基於其持有本案空氣槍縱發生其非法持有
    具有殺傷力之空氣槍之結果亦不違背其本意之犯意，於同年
    月某日，以新臺幣（下同）6,000 元價額，購入槍管末端外
    接大型二氧化碳鋼瓶並以其內氣體作為發射動力，可發射直
    徑約6㎜之金屬彈丸，具有殺傷力之氣動式空氣槍1枝（槍枝
    管制編號：桃警鑑0000000000），並以貨到付款方式，在新
    竹縣湖口鄉○○街19號2樓之3公司宿舍處收貨付款後，即未
    經許可而持有之，嗣為警另案偵辦竊盜案件，於98年1 月17
    日晚上11時50分許（起訴書誤載為同日下午 5時50分許），
    在上址經其同意搜索而查獲，並扣得該空氣槍1 枝、瓦斯鋼
    瓶14瓶、鋼珠彈2包、塑膠彈1包、狙擊鏡1支、鋼瓶轉接頭1
    個、彈匣2個等物。
三、案經新竹市警察局第一分局報告臺灣新竹地方法院檢察署偵
    查起訴。
    理  由
一、按本案認定事實所引用之非供述證據（如新竹市警察局第一
    分局自願受搜索同意書、搜索扣押筆錄、扣押物品目錄表、
    照片10張、新竹市警察局氣體動力槍枝（空氣槍）動能初篩
    報告表及槍枝外觀、試射結果照片共6 張、桃園縣政府警察
    局98年2 月5 日桃警鑑字第0980014121號槍彈鑑定書、被告
    投保資料、內政部警政署刑事警察局98年10月20日刑鑑字第
    0980135198號函、被告所提網路上資料等），經本院於審理
    程序中當庭提示，被告、辯護人及公訴人均表示無意見，而
    同意援引作為證據（見本院99年訴字第21號卷【下稱本院卷
    (二)】24頁反面至26頁），且無證據證明係公務員違背法定程
    式所取得，亦無刑事訴訟法第159 條之4 規定之顯有不可信
    之情況與不得作為證據之情形，自均應認有證據能力，合先
    敘明。
二、被告甲○○就事實欄一所示之時間，向不詳成年人購入附表
    所示之本案空氣槍、瓦斯鋼瓶及鋼珠，經警於上開時地查獲
    等情，固均不爭執，且坦承知悉我國法律規定不得隨意持有
    具有殺傷力之槍械，惟辯稱其於購入本案空氣槍當時，不知
    本案空氣槍係有殺傷力，且網路賣家特別標示：「請勿拆解
    變更改造，違者處五年以上徒刑，本商品經警政署檢驗合格
    （非屬槍砲彈藥管制條例），內授警字第095870324 號，限
    18歲以上使用」等語，意謂如果不改造即沒有殺傷力，故其
    信以為真，不知有殺傷力等語；另辯護人亦為被告辯護稱：
    被告並非槍械專業人士，無法得知系爭氣動式空氣手槍之殺
    傷力相關數據（面積動能）如何？見網路拍賣之商家賣主，
    以其專業立場標榜「只要不任意改造，皆為合法槍口初速動
    能符合國內法定規範20焦耳／平方公分」等語，當信賴其說
    法，復徵被告以系爭氣動式空氣手槍參與「寰邦科技股份有
    限公司」同仁間之「生存遊戲」時，其實際操作並未造成有
    使人懷疑系爭氣動式空氣槍發射塑膠彈動能過高，造成使人
    皮膚表面穿入之情形，益徵信賴系爭氣動式空氣槍並無殺傷
    力，加上非法持有槍砲罪刑甚重，倘被告知道該空氣槍具有
    殺傷力，於警察前來敲門搜索時，應會將之丟棄或藏匿，然
    被告卻係任意置放在房中，輕易即為警查獲，可見被告確實
    不知該空氣手槍具有殺傷力等語。
三、經查：
（一）被告於97年10月間某日，雅虎奇摩拍賣網站，向真實姓名
      年籍不詳之成年人，以6,000元之代價購得空氣槍1枝（含
      瓦斯鋼瓶、夜視狙擊鏡、鋼瓶轉接頭）後而持有，並將之
      置放於新竹縣湖口鄉○○街19號2樓之3公司宿舍處，嗣於
      98年1 月17日晚上11時50分許，為警另案偵辦竊盜案件，
      經其同意搜索，當場查獲上開空氣槍1 枝、供該空氣手槍
      擊發之瓦斯鋼瓶14瓶、鋼珠彈2 包、塑膠彈1包、狙擊鏡1
      支、鋼瓶轉接頭1 個等情，迭據被告於警詢、檢察官偵查
      及本院審理中坦承不諱，並有前揭空氣槍1 枝、瓦斯鋼瓶
      14 瓶 、鋼珠彈2 包、塑膠彈1 包、狙擊鏡1 支、鋼瓶轉
      接頭1 個扣案及被告自願搜索同意書、搜索扣押筆錄暨扣
      押物品目錄表及扣案物品照片10張在卷可稽（見偵查卷第
      12至22頁）。
（二）又扣案空氣手槍經送請桃園縣政府警察局鑑定，該局以性
      能檢視法及動能測試法進行鑑驗，認該空氣手槍（槍枝管
      制編號：桃警鑑0000000000號），認係氣動式槍枝，該槍
      枝係以槍管末端外接大型鋼瓶並以其內氣體作為發射動力
      ，可發射直徑約 6mm 之金屬彈丸，槍長約 116cm ，高約
      17cm，經試射三顆鋼珠（直徑均為6mm ，重均為0.88g ）
      之發射速度分別為138 、135 、137 公尺/ 秒，計算其動
      能分別為8.38、8.02及8.26焦耳，單位面積動能則分別為
      29.75 、28.47 、29.32 焦耳/ 平方公分，有桃園縣政府
      警察局98年2 月5 日桃警鑑字第0980014121號槍彈鑑定書
      1 份存卷可憑（偵查卷頁39至40頁）；嗣本院應被告及辯
      護人之請求再將系爭空氣槍送請內政部警政署刑事警察局
      鑑定，鑑定結果為：「本案證物經本局以金屬彈丸測試 3
      次，其中彈丸（直徑6mm 、重量0.88g ）最大發射速度為
      138 公尺/ 秒，計算其動能為8.3 焦耳，換算其單位面積
      動能為29焦耳/ 平方公分，與桃園縣政府警察局前次鑑定
      結果無明顯差異，亦有內政部警政署刑事警察局98年10月
      20日刑鑑字第0980135198號函附卷可參（見本院98年度審
      訴字第443號【下稱本院卷(一)】第57頁）。
（三）而槍砲彈藥刀械管制條例相關規定所以處罰未經許可持有
      可發射金屬具有殺傷力之空氣槍者，在於該等槍枝不惟對
      他人之生命、身體及社會治安、秩序造成潛在之危險與不
      安，且持有人倘將上開具殺傷力之空氣槍用於朝人射擊犯
      罪之用，將會造成他人死亡或受傷之結果，乃有加以禁止
      之必要，故所謂「殺傷力」，係指對人體使用，足以使人
      死亡或身體傷害之情形而言，依據司法院秘書長81年6 月
      11日秘台廳 (二)字第06985號函所釋示：「殺傷力之標準
      為在最具威力之適當距離，以彈丸可穿入人體皮肉層之動
      能為基準。」，根據日本科學警察研究所之研究結果，彈
      丸單位面積動能達20焦耳／平方公分，即足以穿入人體皮
      肉層，有桃園縣政府警察局上開98年2月5日以桃警鑑字第
      0980014121號槍彈鑑定書所檢附之殺傷力定義及相關數據
      （見偵查卷第40頁），及內政部警政署刑事警察局98年10
      月20日以刑鑑字第0980135198號函檢送上開實驗數據之出
      處及日本文獻在卷可參（本院卷(一)第57頁），而本案扣案
      之空氣手槍經實際試射結果，性能良好，可發射金屬彈丸
      ，且發射之彈丸單位面積動能縱扣除誤差值，仍均已超過
      20焦耳／平方公分，意即該空氣槍用以朝人射擊，可穿透
      人體皮肉層而致人受傷或死亡，自屬具有殺傷力。
（四）被告雖以前開情詞置辯，選任辯護人亦以上述言詞為被告
      辯護，惟查：
    1.依經驗及論理法則觀之，倘果真商家所販賣之槍枝無殺傷
      力，賣方根本無須特意標明（尤如理容院玻璃上寫著「純
      」按摩字樣一般，豈不更引人側目及想像？），反而係因
      為市面上所販賣之空氣槍具殺傷力者所在多有，故賣方才
      須特別標明故也。申言之，在網路上所販賣之物品，即使
      賣方特意標明不違法、有特殊療效、有特殊功能等語或為
      「掛保證」等言詞，不過為廣告慣用之手法，意在吸引買
      家購買，一般人大抵均將信將疑，不至於完全盡信。因此
      ，本件該廣告特別註明「請勿拆解變更改造，違者處五年
      以上徒刑，本商品經警政署檢驗合格（非屬槍砲彈藥管制
      條例），內授警字第095870324 號，限18歲以上使用」等
      語（見本院卷(一)第72頁），與一般廣告之吸引買家之慣用
      手法相同，且賣方之另一目的亦係在宣稱該賣方不賣違禁
      物品，俾免查緝單位循線查緝，而即使循線查緝，亦可持
      以當藉口辯稱與賣方無涉，況生存遊戲現並未限定須年滿
      十八歲，始可參加，賣家此特別標註，實啟人疑竇。況被
      告所庭呈之資料僅為相類似賣家之廣告，而非實際賣者之
      交易資料，是原賣主所為廣告為何？亦無可知，其所辯實
      非無疑。
    2.又倘賣家所販賣之槍枝事實上具有殺傷力，衡情賣方豈敢
      在網路上公然宣揚具殺傷力而甘冒遭查緝單位循線追查之
      危險？賣方雖至愚而不為也。再者，如果賣方所販賣之槍
      枝無違禁性質，何必標明「限18歲以上使用」？反而因特
      意標明「限18歲以上使用」字樣，更能暗示知悉內情之「
      內行人」購買。且被告庭呈之網路資料，亦有賣場另售「
      SP100 專用大鋼瓶轉接頭」、「SP100 專用加大氣化室」
      、「另售SP100 專用500mm 加長內外槍管…捕獵物更快更
      準」等改裝零件（見本院卷(一)第41頁），雖其標註警語「
      任意改造槍枝，將觸犯刑法，切勿以身試法」等語，其亦
      不難知悉賣家暗示語之廣告手法。
    3.況倘如賣家所宣稱販賣之空氣槍確實經警政署檢驗合格而
      非屬槍砲彈藥管制條例之管制槍枝，何以賣家不留下聯絡
      方式供佐？此與一般玩具槍實體店面均有電話、住址、賣
      主，甚至發票或銷貨單據供佐證，以示負責之買賣模式並
      不相同。
    4.且被告於本院準備序時供稱：伊曾在宿舍以鋼珠彈試射電
      腦主機的金屬外殼，會產生凹洞，但不會射穿等語（見本
      院卷(一)第22頁）；又供稱於玩生存遊戲時，必須著護目鏡
      跟安全帽，有的人會穿類似防彈背心、戴頭盔，有的戴手
      套等防護物品，否則被打到會受傷（紅腫瘀青等）等語（
      見本院卷(二)第26頁反面），可見該槍枝裝填以鋼珠彈發射
      ，可將有一定厚度之金屬主機外殼射凹，其力道之大，倘
      用於朝人體射擊，對人身必會造成之一定之傷害乙情，不
      難想像，是被告對於其具有「一定程度」之傷害力乙節，
      則難諉為不知。
    5.又按除有正當理由而無法避免者外，不得因不知法律而免
      除刑事責任。但按其情節，得減輕其刑，刑法第16條定有
      明文，考其立法意旨，在於現行條文所謂「不知法律」，
      其態樣包含消極之不認識自己行為為法律所不許，以及積
      極之誤認自己行為為法律所許二者，此二者情形，即為學
      理上所謂「違法性錯誤」，又稱「法律錯誤」，本條之立
      法，係就違法性錯誤之效果所設之規定。其前提必須是對
      「法律」有所誤認始足當之，惟被告並非不知「誤非法為
      合法」之法律上之錯誤，且被告該槍並非在實體店家購買
      ，則無可藉由查看店家合法販售之執照、商品之檢驗合格
      證明、並取得發票為留作憑據，可見其不重視所購槍枝是
      否合法，而只是心存僥倖，是被告辯稱不知焦耳多少才會
      構成犯罪乙節，與一般持有槍枝者通常亦不知焦耳數多少
      者並無不同，只不過被告持有上開空氣槍之殺傷力較微而
      已，要不能以「誤以為沒有殺傷力」為由而主張免責。
    6.綜上，被告上開辯解及辯護人上開辯護意旨，洵無足採。
（五）再按行為人對於構成犯罪之事實，雖非決意促使其發生，
      但預見其發生而其發生並不違背其本意者，依刑法第13條
      第2項之規定，仍以故意論。此學理上所稱之間接故意，
      指行為人主觀上對於構成要件之實現有所預見，仍聽任其
      發展，終致發生構成要件之該當結果者而言（最高法院83
      年度台上字第4329號判決要旨參照）。查以，我國法令係
      不許民眾非法持有槍枝，為公眾週知之事實，而就民間合
      法持有或報繳槍砲彈藥之要件，除經內政依槍砲彈藥刀械
      管制條例訂定有槍砲彈藥刀械許可及管理辦法規範外，另
      有自衛槍枝管理條例併為規範。被告對我國法令係禁止持
      有槍枝既有所認知，依本案空氣槍之外觀暨該槍係使用高
      壓鋼瓶以發射鋼珠之構造，以及被告前於本院準備程序中
      自承曾以本案空氣槍射凹金屬電腦主機外殼，已如前述，
      其不難查知本案空氣槍已具有殺傷力，復未經查證本案空
      氣槍之來源、是否曾經主管機關為許可等相關事實，其未
      向主管機關（各縣市警察局）申請許可，仍為持有，顯有
      持有具有殺傷力之空氣槍，亦不違背其本意之不確定故意
      。
（六）綜上所述，本案事證明確，被告犯行洵堪認定，應予依法
      論科。
四、論罪科刑：
（一）核被告甲○○所為，係犯槍砲彈藥刀械管制條例第8條第4
      項之非法持有可發射金屬具殺傷力之空氣槍罪。
（二）被告有如事實欄一所示有期徒刑執行完畢之前科，有臺灣
      高等法院前案紀錄表1 份在卷可稽，其於有期徒刑執行完
      畢5 年內再犯本件有期徒刑以上之罪，應依刑法第47條第
      1項之規定論以累犯，並加重其刑。
（三）又按犯非法持有可發射子彈具殺傷力之槍枝罪之法定刑為
      「處3年以上10年以下有期徒刑，併科新臺幣700萬元以下
      罰金」，然同為非法持有空氣槍之人，其持有原因動機不
      一、持有槍枝種類各異、各槍枝殺傷力不同，是其犯罪情
      節未必盡同，是其非法持有空氣槍造成之危害社會程度自
      屬有異，我國法令雖係禁止人民非法持有有殺傷力之槍枝
      ，而槍砲彈藥刀械管制條例之主管機關內政部於91年5 月
      8日以台內警字第0910075697號及經濟部經商字第0900226
      9260號令會銜公告廢止「玩具槍管理規則」，是現於市面
      多見有販售類似真槍外觀之空氣槍，導致民眾如有不慎，
      即多有觸犯本罪之情形，於此中尚難謂主管機關無管制不
      當之情形；此外，槍砲彈藥刀械管制條例將空氣槍列入同
      條例第8條第1項規定內，且對犯該罪而情節輕微者，未併
      為得減輕其刑或另為適當刑度之規定，對人民受憲法第 8
      條保障人身自由權所為之限制，係有違憲法第23條之比例
      原則之情形，亦據司法院大法官會議釋字第669 號解釋明
      確，是本條例對於空氣槍部分之處罰，因規定之法定最低
      本刑，與其他種類槍枝之法定最低本刑，均屬相同，不可
      謂不重；本案依據卷證資料所示，本案空氣槍被告自網路
      購入，依該槍之單位面積動能，為29焦耳／平方公分，僅
      超過日本標準9焦耳、本國標準5焦耳，並非屬重大殺傷力
      槍枝，且依卷內事證，除供被告生存遊戲使用1 次，被告
      亦未有將該槍持出以炫耀或為其他非行之情形，對社會危
      害性不大，是依本案被告犯罪情節，尚難與惡意持有重大
      殺傷力槍枝之惡性等同並論，爰依司法院大法官會議釋字
      第263號解釋暨最高法院95年台上字第788號判決要旨，考
      量被告客觀之犯行與主觀之惡性，衡酌結果，認其犯罪情
      狀亦屬顯可憫恕，尚有可憫恕之情，如科以最低度刑，仍
      嫌過重，茲依刑法第59條規定，酌量減輕其刑。
（四）被告犯上開非法持有空氣槍罪之累犯加重其刑及依第59條
      之減輕其刑，依刑法第71條第1項規定，先加後減之。
（五）爰審酌被告未經許可，即非法持有本案空氣槍，對社會治
      安已有相當潛在之威脅，並斟酌被告素行、生活狀況、犯
      罪之動機、目的、手段、查獲之手槍、瓦斯鋼瓶、鋼珠之
      數量及種類，坦承持有等一切情狀，量處如主文所示之刑
      ，並就併科罰金部分，諭知罰金如易服勞役之折算標準，
      以示懲儆，以期自新。
五、扣案如附表編號一所示之本案空氣槍1 枝，查屬違禁物，不
    問屬於犯人與否，應依刑法第38條第1 項第1 款規定宣告沒
    收。而扣案如附表編號二至六所示之瓦斯鋼瓶、塑膠彈、鋼
    珠彈、狙擊鏡、鋼瓶轉接頭，雖非屬違禁物，然為本案扣案
    空氣槍射擊所用，屬犯罪所用之物，業經被告供承在卷（見
    偵查卷第8至9頁、本院卷(一)第21至22頁），爰依同法第38條
    第1項第2款規定，宣告沒收。
六、至於另扣案之彈匣2 個，雖為被告所有，惟並非違禁物，且
    非供本案犯罪所用之物，與沒收規定不符，爰不宣告沒收，
    併此敘明。
據上論斷，應依刑事訴訟法第299 條第1 項前段，槍砲彈藥刀械
管制條例第8條第4項，刑法第11條前段、第47條第1 項、第59條
、第42條第3項前段、第38條第1項第1款、第2款，判決如主文。
本案經檢察官邱宇謙到庭執行職務。
中    華    民    國    99    年     2     月    26   日
                  刑事第六庭  審判長法  官  黃美盈
                                    法  官  李毓華
                                    法  官  邱忠義
以上正本證明與原本無異。
如不服本判決應於收受本判決後10日內向本院提出上訴書狀，上
訴書狀應敘述具體理由。上訴書狀未敘述上訴理由者，應於上訴
期間屆滿後20日內補提理由書狀於本院 (均須按他造當事人之人
數附繕本 )「切勿逕送上級法院」。
中    華    民    國    99    年     2     月    26   日
                                    書記官  吳美雲
附表：
┌─────────────────────────────────────────────────┐
│扣案物品                                                                                          │
├──┬───────┬────┬─────────────────────────────────┤
│編號│名稱          │數量    │鑑定單位、鑑定文號暨鑑定結果                                      │
├──┼───────┼────┼─────────────────────────────────┤
│ 一 │空氣槍        │一支    │一、桃園縣政府警察局：                                            │
│    │（槍枝管制編號│        │(一)鑑定文號：                                                      │
│    │  ：桃警鑑    │        │  桃園縣政府警察局98年2月5日桃警鑑字第0980014121號。              │
│    │0000000000號）│        │(二)鑑定結果：                                                      │
│    │              │        │  送鑑空氣長槍1 枝（槍枝管編號桃警鑑0000000000），認係氣動式槍枝，│
│    │              │        │  該槍枝係以槍管末端外接大型鋼瓶作為發射動力，可發射直徑約6mm 之金│
│    │              │        │  屬彈丸，經以金屬彈丸測試3 次，其中彈丸（直徑6mm、重量0.88g）最大│
│    │              │        │  發射速度為138公尺/秒，計算其動能為8.38焦耳，換算其單位面積動能為│
│    │              │        │  29.75焦耳／平方公分。                                           │
│    │              │        │                                                                  │
│    │              │        │二、內政部警政署刑事警察局                                        │
│    │              │        │(一)鑑定文號：                                                      │
│    │              │        │  內政部警政署刑事警察局98年10月20日刑鑑字第0980135198號。        │
│    │              │        │(二)鑑定結果：                                                      │
│    │              │        │  送鑑扣案槍枝（槍枝管制編號：桃警鑑0000000000），認係氣體動力式槍│
│    │              │        │  枝，以外接高壓鋼瓶內氣體為發射動力，經以金屬彈丸測試三次，其中彈│
│    │              │        │  丸（直徑6mm、重量0.88g）最大發射速度為138公尺／秒，計算其動能為 │
│    │              │        │  8.3焦耳，換算其單位面積動能為29焦耳／平方公分。                 │
├──┼───────┼────┼─────────────────────────────────┤
│ 二 │瓦斯鋼瓶      │十四瓶  │  無                                                              │
├──┼───────┼────┼─────────────────────────────────┤
│ 三 │鋼珠彈        │二包    │  無                                                              │
├──┼───────┼────┼─────────────────────────────────┤
│ 四 │塑膠彈        │一包    │  無                                                              │
├──┼───────┼────┼─────────────────────────────────┤
│ 五 │狙擊鏡        │一支    │  無                                                              │
├──┼───────┼────┼─────────────────────────────────┤
│ 六 │鋼瓶轉接頭    │一個    │  無                                                              │
├──┼───────┴────┴─────────────────────────────────┤
│備註│殺傷力相關數據（節錄上開鑑定書）                                                            │
│    │(一)依日本科學警察之研究結果，彈丸單位面積動能達20焦耳／平方公分，則足以穿入人體皮肉層        │
│    │(二)本局對活豬作射擊測試結果，彈丸單位面積動能達24焦耳／平方公分，則足以穿入豬隻皮肉層美國軍醫│
│    │  總署定義：彈丸撞擊動能達58呎磅（約為78.6焦耳），則足以使人喪失戰鬥能力。                  │
└──┴──────────────────────────────────────────────┘
附錄：本案論罪科刑法條全文
槍砲彈藥刀械管制條例
第    8    條
未經許可，製造、販賣或運輸鋼筆槍、瓦斯槍、麻醉槍、獵槍、
空氣槍或第四條第一項第一款所定其他可發射金屬或子彈具有殺
傷力之各式槍砲者，處無期徒刑或五年以上有期徒刑，併科新臺
幣一千萬元以下罰金。
未經許可，轉讓、出租或出借前項所列槍枝者，處五年以上有期
徒刑，併科新臺幣一千萬元以下罰金。
意圖供自己或他人犯罪之用，而犯前二項之罪者，處無期徒刑或
七年以上有期徒刑，併科新臺幣一千萬元以下罰金。
未經許可，持有、寄藏或意圖販賣而陳列第一項所列槍枝者，處
三年以上十年以下有期徒刑，併科新臺幣七百萬元以下罰金。
第一項至第三項之未遂犯罰之。

司法院資訊處製作；財團法人民間司法改革基金會備份。
